sl-SI: Združljiva vrsta ventila: Bostonski ventil; Ventil Halkey-Roberts (HR); Enosmerni nepovratni ventil; Stisljivi ventil; Ventil za hitro polnjenje; Vgrajen ventil; Ventil z navojnim pokrovčkom; Dvosmerni ventil; Drugo
vi: Loại van tương thích: Van Boston; Van Halkey-Roberts (HR); Van một chiều; Van kẹp (Pinch valve); Van bơm nhanh; Van chìm; Van nắp vặn; Van hai chiều; Khác
nb: Kompatibel ventiltype: Boston-ventil; Halkey-Roberts-ventil (HR); Enveis tilbakeslagsventil; Klemventil; Hurtigfyllingsventil; Innfelt ventil; Skruventil; Toveisventil; Annet
hr-HR: Kompatibilna vrsta ventila: Boston ventil; Halkey-Roberts (HR) ventil; Jednosmjerni nepovratni ventil; Prstohvatni ventil; Ventil za brzo punjenje; Udubljeni ventil; Ventil s navojnim čepom; Dvosmjerni ventil; Ostalo
ru: Совместимый тип клапана: Клапан Бостон; Клапан Halkey-Roberts (HR); Односторонний обратный клапан; Зажимной клапан; Клапан для быстрой накачки; Утопленный клапан; Клапан с винтовой крышкой; Двухходовой клапан; Другое
nl: Compatibel type ventiel: Boston-ventiel; Halkey-Roberts (HR)-ventiel; Eenrichtingsklep; Knijpventiel; Snelvulventiel; Verzonken ventiel; Schroefdopventiel; Tweewegventiel; Overige
it: Tipo di valvola compatibile: Valvola Boston; Valvola Halkey-Roberts (HR); Valvola di non ritorno; Valvola a manicotto; Valvola di gonfiaggio rapido; Valvola a incasso; Valvola con tappo a vite; Valvola a due vie; Altro
bg-BG: Съвместим тип клапан: Бостън вентил; Halkey-Roberts (HR) вентил; Еднопосочен възвратен клапан; Прищипващ се вентил (Pinch valve); Вентил за бързо пълнене; Вграден вентил; Вентил с винтова капачка; Двупосочен вентил; Друг
ko: 호환 밸브 유형: 보스턴 밸브; 할키-로버츠(HR) 밸브; 단방향 체크 밸브; 핀치 밸브; 퀵 필 밸브; 매립형 밸브; 스크루 캡 밸브; 양방향 밸브; 기타
pt-BR: Tipo de válvula compatível: Válvula Boston; Válvula Halkey-Roberts (HR); Válvula de retenção unidirecional; Válvula de aperto; Válvula de enchimento rápido; Válvula embutida; Válvula com tampa de rosca; Válvula bidirecional; Outro
pt-PT: Tipo de válvula compatível: Válvula Boston; Válvula Halkey-Roberts (HR); Válvula de retenção unidirecional; Válvula de aperto; Válvula de enchimento rápido; Válvula embutida; Válvula com tampa de rosca; Válvula bidirecional; Outra
tr: Uyumlu valf tipi: Boston valfi; Halkey-Roberts (HR) valfi; Tek yönlü çek valf; Sıkıştırma valfi; Hızlı dolum valfi; Gömme valf; Vidalı kapak valfi; İki yönlü valf; Diğer
fi: Yhteensopiva venttiilityyppi: Boston-venttiili; Halkey-Roberts-venttiili (HR); Yksisuuntainen takaiskuventtiili; Puristusventtiili; Pikatäyttöventtiili; Upotettu venttiili; Kierrekorkkiventtiili; Kaksisuuntainen venttiili; Muu
es: Tipo de válvula compatible: Válvula Boston; Válvula Halkey-Roberts (HR); Válvula de retención unidireccional; Válvula de pellizco; Válvula de llenado rápido; Válvula empotrada; Válvula con tapa de rosca; Válvula bidireccional; Otro
sv: Kompatibel ventiltyp: Bostonventil; Halkey-Roberts-ventil (HR); Envägsbackventil; Klämventil; Snabbfyllningsventil; Försänkt ventil; Skruvventil; Tvåvägsventil; Övrigt
el: Συμβατός τύπος βαλβίδας: Βαλβίδα τύπου Boston; Βαλβίδα Halkey-Roberts (HR); Βαλβίδα αντεπιστροφής (μονής κατεύθυνσης); Βαλβίδα τύπου pinch; Βαλβίδα γρήγορης πλήρωσης; Χωνευτή βαλβίδα; Βαλβίδα με βιδωτό καπάκι; Βαλβίδα διπλής κατεύθυνσης; Άλλο
cs: Kompatibilní typ ventilu: Bostonský ventil; Ventil Halkey-Roberts (HR); Jednocestný ventil; Škrticí ventil; Rychlopnicí ventil; Zapuštěný ventil; Šroubovací ventil; Dvoucestný ventil; Jiné
fr: Type de vanne compatible: Valve Boston; Valve Halkey-Roberts (HR); Valve anti-retour unidirectionnelle; Valve à pincement; Valve de gonflage rapide; Valve encastrée; Valve à vis; Valve bidirectionnelle; Autre
de: Kompatibler Ventiltyp: Boston-Ventil; Halkey-Roberts-Ventil (HR); Einweg-Rückschlagventil; Quetschventil; Schnellfüllventil; Versenktes Ventil; Schraubventil; Zweiwegeventil; Sonstige
sk-SK: Kompatibilný typ ventilu: Bostonský ventil; Halkey-Roberts (HR) ventil; Jednosmerný spätný ventil; Škrtiaci ventil; Rýchloplniaci ventil; Zapustený ventil; Ventil so skrutkovacím uzáverom; Dvojcestný ventil; Iné
pl: Zgodny typ zaworu: Zawór bostoński; Zawór Halkey-Roberts (HR); Zawór zwrotny jednokierunkowy; Zawór zaciskowy; Zawór szybkiego napełniania; Zawór wpuszczany; Zawór z nakrętką; Zawór dwukierunkowy; Inne
lt-LT: Suderinamo tipo vožtuvas: Bostono vožtuvas; „Halkey-Roberts“ (HR) vožtuvas; Vienos krypties atbulinis vožtuvas; Suspaudžiamas vožtuvas; Greito užpildymo vožtuvas; Įleistas vožtuvas; Užsukamas vožtuvas; Dvikryptis vožtuvas; Kita
ja: 対応バルブタイプ: ボストンバルブ; Halkey-Roberts (HR) バルブ; ワンウェイチェックバルブ; ピンチバルブ; クイックフィルバルブ; リセスバルブ; スクリューキャップバルブ; ツーウェイバルブ; その他
ro-RO: Tip de valvă compatibilă: Valvă Boston; Valvă Halkey-Roberts (HR); Supapă unisens; Supapă cu strângere; Supapă de umplere rapidă; Supapă ascunsă/îngropată; Valvă cu capac filetat; Supapă cu două căi; Altele
th: ประเภทวาล์วที่ใช้งานร่วมกันได้: วาล์วบอสตัน; วาล์ว Halkey-Roberts (HR); เช็ควาล์วทางเดียว; พินช์วาล์ว; วาล์วเติมลมแบบเร็ว; วาล์วแบบซ่อน; วาล์วแบบฝาเกลียว; วาล์วสองทาง; อื่นๆ
en: Compatible valve type: Boston valve; Halkey-Roberts (HR) valve; One-way check valve; Pinch valve; Quick-fill valve; Recessed valve; Screw cap valve; Two-way valve; Other
zh-CN: 适用阀门类型: 波士顿气阀; Halkey-Roberts (HR) 气阀; 单向止回阀; 捏阀; 快速充气阀; 嵌入式气阀; 螺帽气阀; 双向气阀; 其他
zh-TW: 相容閥門類型: 波士頓氣閥; Halkey-Roberts (HR) 氣閥; 單向止回閥; 夾管閥; 快速充氣閥; 隱藏式氣閥; 螺旋蓋氣閥; 雙向閥; 其他
hu: Kompatibilis szeleptípus: Boston szelep; Halkey-Roberts (HR) szelep; Egyirányú visszacsapó szelep; Csípőszelep; Gyorsfeltöltő szelep; Süllyesztett szelep; Csavaros kupakos szelep; Kétirányú szelep; Egyéb
da: Kompatibel ventiltype: Boston-ventil; Halkey-Roberts (HR)-ventil; Envejs-kontraventil; Klemmeventil; Quick-fill-ventil; Forsænket ventil; Skruelågsventil; Tovejsventil; Andet